臺灣板橋地方法院民事判決　九十年度訴字第二二五○號
　　原　　　告　乙○○
　　被　　　告　甲○○
右當事人間損害賠償事件，本院判決如左：
    主    文
原告之訴及其假執行之聲請均駁回。
訴訟費用由原告負擔。
    事    實
甲、原告方面：
  一、聲明：
　　１被告應給付原告新台幣（下同）三百一十萬元，及自起訴狀繕本送達之日起至
　　　清償之日止按年利率百分之五計算之利息。
　　２願供擔保請准宣告假執行。
  二、陳述：
　　１原告身在國外，因此原告所有設於華南商業銀行蘆洲分行帳戶：000000000000
    　號之存摺及印鑑章，均交由原告之父即曾春城保管。民國九十年七月九日曾春
　　　城病故，被告甲○○即原告之弟竟乘同居之便，竊取上開存摺及印鑑章，於同
　　　年七月二十六日冒原告之名，將原告帳戶內四百萬元存款，轉帳存入自己戶頭
　　　，並提領一百一十萬元現金，共計領走五百一十萬元，其中一筆二百萬元，不
　　　知何人自曾春城帳戶內存入原告帳戶內，屬於曾春城之遺產，不算入原告之財
　　　產。按因故意或過失，不法侵害他人之權利者，負損害賠償責任；又無法律上
　　　之原因而受利益，致他人受損害，應返還其利益，民法第一百八十四條第一項
　　　前段及第一百七十九條定有明文。被告盜取原告金錢，獲取不法利益，侵害原
　　　告權利，為此請求被告給付原告三百一十萬元，及自起訴狀繕本送達之日起至
　　　清償之日止按年利率百分之五計算之利息。
  　２鈞院調取之華南銀行蘆洲分行帳戶000000000000號之開戶資料，確為原告所親
      自開戶，被告謂係曾春城所開戶，已有不合，有關利息報稅亦是原告之妻申報
      ，且於八十五年原告亦有定存，則系爭華銀蘆洲分行帳戶為原告所有，被告未
      經原告同意擅自盜用原告之印章領取款項，自應返還。縱依被告所主張系爭帳
      戶為被繼承人曾春城所使用云云，但其既然有生前分配財產之行為，當其將現
      金存入時亦屬贈與而歸屬原告（就像其存入被告及曾南傑、曾孟僯、曾伯侃等
      帳戶之情形相同），被告無權領取系爭帳戶內之款項。
　　３依鈞院調來之資料，可證明曾春城在華銀、合庫、臺北國際商銀之活期儲蓄存
      款在其死亡之日，尚有臺北國際商業銀行四，四九五，八六八元、華銀三，二
      四八，二八四元、合庫八三五，五六０元，合計八，五七九，八一二元（此不
      包括在臺北國際商業銀行、華南銀行之定期存款），則喪葬費何需由繼承人負
      擔？是被告辯稱為負擔喪葬費，而領取系爭款項云云，已不攻自破。
　　４依鈞院調來之資料即可看出，曾春城死亡時，被告即於當日（九十年七月九日
　　　）自曾春城臺北國際商業銀行之帳戶轉走二筆七十萬元共計一百四十萬元，曾
　　　南傑也分別轉入二百四十萬元及一百萬元整，並為原告轉入二百萬元（按當時
　　　原告尚未回國，故不知此事，此所以原告雖被盜領五百多萬元，但只請求三百
　　　多萬元之原因），被告事後發覺其所得之款項實在比其他人少，乃擅自提領原
　　　告帳戶內存款，此從所調來之存款資料應可推出此一結論，故被告所辯不足採
　　　。
    ５原告所有坐落臺北縣蘆洲市○○○路一一九號一樓之房地，在原告出國期間由
　　　曾春城管理出租，自原告出國至九十年七月九日曾春城死亡，租金收入至少也
　　　有四、五百萬元，是縱認系爭帳戶之錢為曾春城所存入，亦屬原告所有房地之
　　　租金，屬原告所有。
    ６退步言之，縱如曾南傑所言，系爭帳戶係由稱春城開戶，然曾春城之所以以子
      孫名義開戶，即是要贈與子孫，乃生前分配財產，被告於偵訊時亦坦承此點（
      見台灣板橋地方法院檢察署九十年他字第三一五六號案件，九十一年二月二十
      七日筆錄），且從常理判斷，曾春城已有四、五個帳戶，何須使用子孫之帳戶
      ，唯一之解釋即為分配財產（贈與），雖證人曾南傑謂係為節稅云云，惟查利
      息所得每年免稅額為二十七萬元，依證人表示，所有現金為一千多萬元不到二
      千萬元，則只須三個帳戶即可，何須用至七個人之名義，可見曾南傑之證詞並
      不實在。再從曾春城亦以子孫之名義購買不動產，更足證其生前有分配財產之
      意思，故在原告帳戶內之系爭金錢屬原告所有，殆無疑義。
    ７被告提領原告之三百十一萬元，並非作為喪葬費使用，蓋依證人曾南傑所言，
      九十年七月九日證人曾南傑除轉二百萬元至原告戶頭外，並轉二百四十萬元至
      曾南傑之戶頭，轉一百四十萬元至被告之戶頭，若為喪葬費使用，被告或曾南
      傑均有曾春城死後轉入之金錢，何需動用至原告之戶頭，且怕原告知道，又何
      須將原告所有錢領完後，再將存摺印章返還原告？再加上證人曾南傑已證稱：
      喪葬費是由其自己之戶頭支出，與被告所領四百萬元無關，更可證明被告盜領
      原告之金錢無誤。
    ８有關分配三十萬元部分，原告確實有收到，但並非於九十年七月二十六日當天
    　，且原告是事後才知道被告領取五百一十萬元，及所分配之三十萬元係由原告
    　帳戶領出。證人曾南傑所說有開親屬會議，所有親屬同意所有不動產及動產均
    　列為父親遺產云云，原告否認其真正。曾春城生前即有以兩造及證人曾南傑名
　　　義購置不動產，其中被告及證人曾南傑在台北市○○街及台北縣淡水鎮均有不
　　　動產，但遭被告及曾南傑花掉，且被告不務正業，花光曾春城所分配給他之財
　　　產，還不時向父親索錢花用，並有索錢不遂潑灑汽油欲燒燬房屋之記錄，故曾
　　　春城生前即向原告表示，會作好財產分配，誰的名義下之財產就是誰的，被告
　　　就是因其存款最少，心生不平，而盜領原告之金錢。
乙、被告方面：
  一、聲明：原告之訴及其假執行之聲請均駁回。如受不利之判決，願供擔保請准宣
      告免為假執行。
  二、陳述：
　　１原告僅憑其名下存摺及取款憑條，資為證物對被告起訴，故意隱匿其中實情，
      對其避債遠走他國五、六年，至目前在國內仍有票款債務之事實隻字不提，誇
      稱有鉅款交家父保管，果如所說，則等於惡意倒閉隱藏財產，但實際上，家父
      曾春城在家鄉行醫達五、六十年，為地方上有名之曾小兒科診所醫生，生前於
      民國八十一年九月間，眼見三個兒子，尤其身為長子之原告敗家，故到華南銀
      行蘆洲分行，以長子即原告乙○○、次子曾南傑、三子即被告甲○○之名義，
      分別設立乙存活儲帳戶，由其統一提存款，並保管存摺及印章，不許三兄弟過
      問存款事宜。家父曾春城不幸於九十年七月上旬病逝，始由二兄曾南傑邀大姊
      夫呂炳、妹婿李良崇見證下，一起到家父曾春城臥房清理遺物，並推由二兄曾
      南傑暫代保管上述三兄弟名下之存摺及印鑑章，待長子即原告乙○○於九十年
      七月十二日回國奔喪，召開家族會議結果，一致同意委由被告全權統籌辦理治
      喪事宜。二兄曾南傑預估長兄即原告乙○○名下之存摺，只有三百一十萬元，
      支付喪葬費恐有不足，所以，臨時於九十年七月九日自行作主，自家父曾春城
      帳戶內轉帳二百萬元到原告乙○○帳戶後，才一併交由被告支配開銷。上開全
      部事實過程，為原告乙○○所明知。
    ２原告在未出殯前，就吵著要先行分財產，或要求必須從遺產先撥付現款給他四
　　　百五十萬元，如此無理取鬧，受到被告之阻撓，嚴厲斥責其身為長子，不顧大
　　　家忙翻天，回國不是為奔喪，係回來爭取搶分遺產，致原告惱羞成怒，因此懷
　　　恨在心，挾怨報復，不惜甘冒誣告罪風險，誣陷被告竊取存摺及印鑑章冒領其
　　　存款，其指訴被告於同年七月廿六日，先後冒領帳戶內四百萬元轉帳存入自己
　　　戶頭，同時領走一百一十萬元現金，共計領走五百一十萬元，雖自稱：「但因
　　　其中一筆二百萬元金額，不知係何人自曾春城帳戶存入原告帳戶，屬曾春城之
　　　遺產，故提起民事訴訟僅請求其中三百一十萬元。」云云，惟竟堅稱對於被告
　　　領款一事毫不知情等語？可謂睜眼說瞎話，既自稱不知係何人存入原告帳戶，
　　　又自承知悉二百萬元金額，屬曾春城之遺產。不但說話矛盾，尤其對於長居
　　　國外，係以何種方法，何時存入三百一十萬元，究竟是自國外匯入，或委由國
　　　內親友代存等，必定無從交代。何況，其所謂冒領存款時日，為同年七月廿六
　　　日，本為兄弟姊妹參加三巡祭拜之日，經商議同意其要求，先行結清其名下帳
　　　戶內三百一十萬元，扣除二百萬元現金，兄弟三人先行撥用共九十萬元即各人
　　　分得三十萬元，並在家族眾人面前交付，由原告當場親自點收完畢，而且其名
　　　義之存摺及印鑑章，於領取五百一十萬元結清後，經由二兄曾南傑之手交還，
　　　人證、物證俱在，當不容其隨便誣攀否認。
　　３被告經手之金額，全部為四百二十萬，截至目前為止，治喪花費已近四百萬元
　　　，即已取得收據之部分，其餘雜費支出，尚有接近百萬元，仍未結清，將來全
　　　部支出，一定超過經管金額四百二十萬，尚待開會結算。被告擁有數千萬元遺
　　　產繼承權，何至於貪取不成比例之區區三百多萬元。
    理    由
一、原告主張：其因身在國外，是原告所有設於華南商業銀行蘆洲分行帳戶：
    000000000000號之存摺及印鑑章，均交由原告之父即曾春城保管。民國九十年七
    月九日曾春城病故，被告甲○○即原告之弟竟乘同居之便，竊取上開存摺及印鑑
    章，於同年七月二十六日冒原告之名，將原告帳戶內四百萬元存款，轉帳存入自
    己戶頭，並提領一百一十萬元現金，共計領走五百一十萬元，其中一筆二百萬元
    ，不知何人自曾春城帳戶內存入原告帳戶內。按因故意或過失，不法侵害他人之
    權利者，負損害賠償責任；又無法律上之原因而受利益，致他人受損害，應返還
    其利益，民法第一百八十四條第一項前段及第一百七十九條定有明文。被告盜取
    原告金錢，獲取不法利益，侵害原告權利，為此請求被告給付原告三百一十萬元
    ，及自起訴狀繕本送達之日起至清償之日止按年利率百分之五計算之利息等情；
    被告則以：家父曾春城在家鄉行醫達五、六十年，為地方上有名之曾小兒科診所
    醫生，生前於民國八十一年九月間，眼見三個兒子，尤其身為長子之原告敗家，
    故到華南銀行蘆洲分行，以長子即原告乙○○、次子曾南傑、三子即被告甲○○
    之名義，分別設立乙存活儲帳戶，由其統一提存款，並保管存摺及印章，不許三
    兄弟過問存款事宜。家父曾春城不幸於九十年七月上旬病逝，始由二兄曾南傑邀
    大姊夫呂炳、妹婿李良崇見證下，一起到家父曾春城臥房清理遺物，並推由二兄
    曾南傑暫代保管上述三兄弟名下之存摺及印鑑章，待長子即原告乙○○於九十年
    七月十二日回國奔喪，召開家族會議結果，一致同意委由被告全權統籌辦理治喪
    事宜。二兄曾南傑預估長兄即原告乙○○名下之存摺，只有三百一十萬元，支付
    喪葬費恐有不足，所以，臨時於九十年七月九日自行作主，自家父曾春城帳戶內
    轉帳二百萬元到原告乙○○帳戶後，才一併交由被告支配開銷。上開全部事實過
    程，為原告乙○○所明知。原告在未出殯前，就吵著要先行分財產，或要求必須
    從遺產先撥付現款給他四百五十萬元，如此無理取鬧，受到被告之阻撓，嚴厲斥
    責其身為長子，不顧大家忙翻天，回國不是為奔喪，係回來爭取搶分遺產，致原
    告惱羞成怒，因此懷恨在心，挾怨報復，不惜甘冒誣告罪風險，誣陷被告竊取存
    摺及印鑑章冒領其存款，其指訴被告於同年七月廿六日，先後冒領帳戶內四百萬
    元轉帳存入自己戶頭，同時領走一百一十萬元現金，共計領走五百一十萬元，雖
    自稱：「但因其中一筆二百萬元金額，不知係何人自曾春城帳戶存入原告帳戶，
    屬曾春城之遺產，故提起民事訴訟僅請求其中三百一十萬元。」云云，惟竟堅稱
    對於被告領款一事毫不知情等語？可謂睜眼說瞎話，既自稱不知係何人存入原告
    帳戶，又自承知悉二百萬元金額，屬曾春城之遺產。不但說話矛盾，尤其對於
    長居國外，係以何種方法，何時存入三百一十萬元，究竟是自國外匯入，或委由
    國內親友代存等，必定無從交代。何況，其所謂冒領存款時日，為同年七月廿六
    日，本為兄弟姊妹參加三巡祭拜之日，經商議同意其要求，先行結清其名下帳戶
    內三百一十萬元，扣除二百萬元現金，兄弟三人先行撥用共九十萬元即各人分得
    三十萬元，並在家族眾人面前交付，由原告當場親自點收完畢，而且其名義之存
    摺及印鑑章，於領取五百一十萬元結清後，經由二兄曾南傑之手交還，人證、物
    證俱在，當不容其隨便誣攀否認。被告經手之金額，全部為四百二十萬，截至目
    前為止，治喪花費已近四百萬元，即已取得收據之部分，其餘雜費支出，尚有接
    近百萬元，仍未結清，將來全部支出，一定超過經管金額四百二十萬，尚待開會
    結算。被告擁有數千萬元遺產繼承權，何至於貪取不成比例之區區三百多萬元等
    語置辯。
二、原告主張：華南商業銀行蘆洲分行000000000000號以其名義登記之帳戶，為原告
    親自開戶，將存摺及印章交由其父曾春城保管，又原告所有坐落台北縣蘆洲市○
    ○○路一一九號之房地，出租予他人，自原告出國至曾春城死亡時止，亦有四、
    五百萬元租金，帳戶內之存款亦屬原告所有等語，惟此為被告所否認，而稱此帳
    戶為原告之父曾春城所開立，屬於曾春城之遺產。經查：原告所稱「華南商業銀
    行蘆洲分行000000000000號之帳戶，係由其親自開戶，該帳戶內之存款係來自其
    租金所得」等情，未據原告舉證以實其說，尚難採信，原告雖另稱「退步言之，
    縱如曾南傑所言，系爭帳戶係由曾春城開戶，然曾春城之所以以子孫名義開戶，
    即是要贈與子孫，乃生前分配財產，是以原告名義所開之帳戶，在該帳戶內之存
    款，即屬原告所有」等語，然查贈與契約必須有贈與之意思合致，原告並未舉證
    曾春城有此意思表示，而據兩造之兄弟曾南傑到庭證稱：「（問：你父親生前有
    無說過用誰的名義開戶，錢就是誰的？）答：我父親並沒有說過，那時因為要節
    稅，當時我服侍我父親，我父親有與我說過用子孫名義開戶節稅，我也有聽過銀
    行經理向我父親建議用此方式節稅，所有印章與存摺都是由我父親保管，印章也
    是我父親刻的，戶頭也是我父親開的，包括我及乙○○、甲○○戶頭都是我父親
    開的。」「（問：你父親九十年七月九日去世當日，有將貳佰萬存款轉入原告戶
    頭，是何情形？）答：我父親去世以後，我與我姊夫、妹婿一起到我父親的房間
    ，找他的存摺，是我從我父親的帳戶提領二○○萬現金存到原告帳戶裡面，準備
    喪葬費使用。」「（問：你父親名下也有開戶存款，為何會用原告名下存款來做
    喪葬費使用？）答：銀行知道存戶死亡會凍結帳戶，當時銀行不知道我父親去世
    ，所以我就沒有領大筆金額，我怕被銀行知道我父親死亡，我想這二百萬元夠用
    就好，就存到原告戶頭裡去，因為原告是長子，所以才存到他那裡，我領二百萬
    元時原告並不知道，他在國外，後來原告回國以後我有與他說這二百萬元存到他
    戶頭裡去當作喪葬費。」「（問：為何在九十年七月二十六日提領五一○萬元？
    ）答：這是被告甲○○提領，本來是要提領曾孟僯的戶頭，發現曾孟僯戶頭已經
    報遺失，另換新存簿及印章，我們懷疑曾孟僯動機不對。我父親過世，我們兄弟
    姊妹除原告以外，但是我嫂嫂有在場，有說我們父親用我們兄弟及子孫開戶財產
    要我們兄弟好好分配，我姊妹不要分遺產，所以曾孟僯自己將存摺及印章換掉是
    不對的，所以被告甲○○就去原告帳戶提領五一○萬元，其中一一○萬的九十萬
    元兄弟三人平分各得三十萬，四○○萬元暫存被告甲○○戶頭，剩二十萬元當作
    喪葬費。被告將四百萬元被告有告訴我及原告，是提領當日就告訴我及原告，原
    告並沒有表示異議。四○○萬元在被告甲○○戶頭，他如何使用，被告甲○○還
    沒有將使用情形報告我們兄弟知道。我父親死後，全部的存摺及印章，包括我兄
    弟及我兒子及原告兒子的名義，都是我在保管，直到我父親下葬，我才將印章交
    給原告，那時後算一算各人分到現金差不多一樣，包括定存部分，所以把存摺交
    給原告。我父親沒有寫遺囑，但有口頭說過以後如他不在，包括動產不動產平均
    給三兄弟，用我兒子名義及原告兒子名義開戶的存款，在我父親過世當日，有親
    屬有開會說過通通都算作遺產，大家都不知道個人名義下有多少遺產。」「（問
    ：證人在九十年七月九日有無轉二四○萬到自己戶頭？同日有無轉一四○萬元到
    被告甲○○戶頭？）答：有，二四○萬部分是曾春城在農會的戶頭，因為我與我
    姊夫及妹婿先到農會提二四○萬到我戶頭，後來在一起到華南銀行提領二○○萬
    到原告戶頭，過了一、二天，我嫂嫂陪被告一起到北企提了一四○萬到被告戶頭
    ，因為我弟弟戶頭現金比較少，當時兩造生活拮据，就先提領現金到他們戶頭，
    準備支付喪葬費。」「曾春城所有包括我們兄弟名義的銀行存摺及印章都是由我
    保管，原告一回國就叫我提領四五○萬元供他清償債務，這可以證明原告名義下
    的存款不是他的，原告出國前欠華南銀行的貸款，每月都是由我父親幫他代繳，
    還包括原告兒子升學費用及生活費用都是我父親支付。原告出國前就欠了很多錢
    ，我父親有幫他還一些。」「（問：有無於地檢署偵查中稱曾春城的喪葬費是由
    你所支出，與被告所領取原告五百十一萬無關？）答：有，出殯前兄弟三人已經
    講好，就是把現金部分作分配，我的戶頭有多出四、五百萬，就由我的戶頭支出
    殯葬費，等出殯後再結算就餘額再看看每個人可以分多少？」「（問：曾春城殯
    葬費多少？）答：大約四百萬元左右。」「（問：這些單據是否就是由你戶頭所
    支出殯葬費？）答：四之一號至四之六號均是從我的戶頭支出，四之六號的收據
    是我寫的，這些單據在出殯後經過二天，有給乙○○看過，四之一號的錢已經付
    完，但出殯後還有一些祭祀所需支出費用，仍是由我的帳戶所支出。」「（問：
    原告乙○○位於蘆洲市○○○路一一九附一號房屋出租給第三人的事情，是否知
    悉？）答：蘆洲市共有一一九、一一九之一、一二一門牌號碼三棟房子，分別登
    記給我、乙○○、曾春城，都是我父親所購買，我父親有交代以後等他過世後，
    房屋要平均分配給三兄弟，因為三個房屋坪數不一樣，租金部分我父親還沒有過
    世前均是由我父親收的，所收的租金也是由我父親自己處理，我不知他如何處置
    租金，房屋也是他所出租的，父親過世後，我們三兄弟有協議說三個房屋出租所
    收的租金平均參份後作為我們生活費用，一人是六萬元，多餘部分作為繳納土地
    、房屋稅、水電費用，原告原先答應，後來他私下找承租人另訂租賃契約，從九
    十年九月十六日開始，他把六個月的租金全部帶走，他說會把多餘的錢二萬六千
    元拿給我們其他二兄弟，但他後來沒有拿出來。」「我們三人於三巡過後協議每
    人分得五百五十萬元，房屋部分還沒有談到，被告之前有從原告帳戶轉了四百萬
    元到自己帳戶，後被告又領走現金一百一十萬元，該一百一十萬元由兄弟三人各
    分三十萬元，剩餘二十萬元作為殯葬費，被告又從北企領走一百四十萬元，我再
    給他十萬元，被告總共分得五百五十萬元。我的部分是我父親幫我在北企存進壹
    佰萬元，二個兒子各壹佰萬元，還有華銀存款，這部分是我所有，原告部分則是
    北企有定存壹佰萬元，華銀壹佰萬元，原告兒子名義有三百四十六萬元，不足額
    部分我再補給他。」（見九十一年一月三十一日、同年四月四日言詞辯論筆錄）
    。綜合證人曾南傑上開所言：曾春城於九十年七月九日死亡，曾南傑恐銀行知悉
    曾春城死亡會凍結帳戶無法支付殯葬費，即與其姐夫、夫婿一同到曾春城之房間
    找尋存摺，由曾南傑保管全部之存摺及印章，包括伊兄弟三人及以原告及曾南傑
    之兒子名義開立之帳戶，再由曾南傑自曾春城之華南銀行帳戶提領二百萬元，轉
    帳存入原告之華南商業銀行蘆洲分行000000000000號帳戶，自曾春城之農會帳戶
    提領二百四十萬元，轉帳存入曾南傑帳戶，數日後再由原告之妻與被告一同提領
    曾春城在台北國際商業銀行（台北區中小企業銀行）提領一百四十萬元存入被告
    帳戶，曾南傑兄弟姐妹（原告除外）有開親屬會議，將曾春城以曾南傑兄弟三人
    及原告之子、曾南傑之子名義開戶之存款，均為曾春城之遺產，由兄弟三人平分
    ，嗣欲提領原告之子曾孟僯之存款，發現曾孟僯以遺失為由另換新存摺及印章，
    被告與曾南傑懷疑曾孟僯動機不對，被告即自原告帳戶提領五百一十萬元，其中
    一百一十萬元中之九十萬元，由兄弟三人每人各分得三十萬元，其餘四百萬元存
    入被告帳戶內，兄弟三人達成協議，每人分得現金五百五十萬元，被告之前已從
    曾春城之臺北國際商業銀行帳戶提領一百四十萬元，又自原告帳戶提領四百萬元
    ，曾南傑再分給被告十萬元，被告共得五百五十萬元，原告部分，則是台北國際
    商業銀行有定存一百萬元，華南商業銀行有一百萬元，原告兒子名義有三百四十
    六萬元，其餘不足部分由曾南傑補足，曾南傑部分，則分得曾春城以曾南傑名義
    在台北國際商業銀行及華南銀行所開戶之存款，及曾南傑二個兒子名義開戶之各
    一百萬元存款。綜合以上各節判斷，曾南傑於曾春城死後即保管曾春城全部之存
    摺及印章，包括伊兄弟三人及以原告之子及曾南傑之子所開立之帳戶之存摺，用
    以支付喪葬費後，再結算分配遺產，原告並無異議，可知曾春城以該兄弟三人及
    以原告及曾南傑之兒子名義所開立之帳戶存款，均屬於曾春城之遺產，原告所稱
    「曾春城以原告的名義開戶，該帳戶內之存款就是原告的」，並非實在。又該帳
    戶形式上登記為原告所有，有關利息收入，銀行自當以原告之名義出具扣繳憑單
    ，是原告之配偶合併申報利息所得，自屬當然，亦不能以此即推論該存款為原告
    所有。
三、原告既不能舉證證明華南商業銀行蘆洲分行000000000000號帳戶，為原告所有，
    自難認其受有損害，則其本於民法第一百八十四條第一項前段及第一百七十九條
    之規定，請求被告負損害賠償責任及返還不當得利，均屬無據，應予駁回。原告
    受敗訴判決，其假執行之聲請即失所依據，應併予駁回。
四、本件事證已臻明確，兩造其餘主張陳述及所提之證據，均毋庸再予審酌，附此敘
    明。
五、結論：本件原告之訴為無理由，依民事訴訟法第七十八條，判決如主文。
中　　　華　　　民　　　國　　九十一　　年　　　四　　　月　　 十八　　 日
                                臺灣板橋地方法院民事第三庭
~B法　官　陳映如
右正本證明與原本無異。
如不服本判決，應於判決送達後廿日內，向本院提出上訴狀。
中　　　華　　　民　　　國　　九十一　　年　　　四　　　月　　 十八　　 日
~B書記官　高玉彬
